# 利息支出跨年，所得税如何扣除

提问人：努努努力 时间：2020-10-26 21:34:32
A公司向非金融企业B公司借款用于公司业务周转，利率10%，借款期限 1 年半，A公司 2018 年做账为：借：银行存款 贷其他应付款 同时每月计提了利息：借：财务费用 贷应付利息 问题 1 ：A公司在 2019 年支付本金和利息，但是B公司在 2020 年才开具发票给A，发票日期为 2020 年，因为 2019 年未受到发票，所以A公司已经将财务费用全额调增，那请问 2020 年收到的发票要在哪年扣除呢？需要更改 2019 年报表吗？是不是不用调账表，只需要调税表就可以呢？问题 2 ：还有一种情况：A公司分期支付本金和利息，例如借款 500 万，但是 2019 年支付了 200 万的本金和利息，剩余在 2020 年支付 300 万及本息，同样 2019 年未取得发票，而是在 2020 年全部支付本息后取得发票，那这种情况需要调整 2019 年所得税申报表吗？还是直接将 500 万的利息全部计入 2020 年扣除？

回答人：chenyiwei
1 、会计上按权责发生制原则确认费用，税务上以取得发票作为税前扣除利息的条件，注意在两个年度进行相反的纳税调整即可。
2 、 2019 年度应进行纳税调增。如果没有进行纳税调增的，则表明存在申报错误。